# 陈老师，关于预付账款中的工程款报表分类至非流动资产是否属于会计政策变更？

提问人：happyuenpp 时间：2013-06-24 15:54:42
陈老师，企业 2011 年报表没有将预付账款中预付的工程款重分类至“其他非流动资产”，但是 2012 年报表将预付账款中预付的工程款重分类至“其他非流动资产”，这个变化属于会计政策变更吗？需要追溯吗？谢谢！

回答人：chenyiwei
严格来说，这属于前期报表列报的差错，应当按照差错更正的思路处理，重述前期报表的列报。当然实务中是一般不会将此类更正事项单独作为一项前期差错予以披露的，可以笼统表述为“若干前期比较数据已经过重新编排，以适合本年度的列报方式”之类。

提问人：happyuenpp 时间：2013-06-24 16:28:29
主要是该公司计划进行再融资，这个问题应该不会对三年的报表有啥影响吧，也无需特殊说明吧？会计师的审计报告也没有特别说明此事！

回答人：chenyiwei
同时列报的前期比较数据的列报结果必须予以更正重述，但一般不必单独将其作为一项重大前期差错更正事项予以单独披露。

提问人：happyuenpp 时间：2013-06-24 18:57:40
陈老师，因为向证监会申报时我们就只用相应年度的审计报告，会计师不会再重新出具审计报告，更正重述我们只在募集说明书中重述？这样导致募集说明披露的财务报表数和会计师审计报告又不一致了~~ 比较困惑~~

回答人：chenyiwei
个人理解尽可能低调、简化处理，在募集说明书中引用到以前年度数据的地方，就所引用的数据与原始数据之间的差异，应以公司的名义注释说明；如果监管机构需要，会计师可就更正事项出具专项说明。

提问人：夕阳无语 时间：2015-01-11 18:44:57
请问陈老师，按照 2014 年新修订的财务报表列报准则，这种情况是不是也要列示三期资产负债表？谢谢。

回答人：chenyiwei
应需要。目前交易所和证监会的做法是要求在财务报表附注的“补充资料”中披露追溯重述或追溯调整后的最早比较期间的期初合并资产负债表。